臺灣新北地方法院刑事判決　　　　　 110年度交簡上字第61號
上　訴　人　簡建宏





上列上訴人即被告因公共危險案件，不服本院中華民國110 年4
月23日110 年度交簡字第486 號第一審簡易判決（聲請簡易判決
處刑案號：110 年度速偵字第415 號），提起上訴，本院管轄之
第二審合議庭判決如下：
    主  文
上訴駁回。
    理  由
一、本案經合議庭審理結果，被告簡建宏於本院上訴審審理時坦
    承犯行（見本院110 年度交簡上字第61號卷第59頁），因認
    原判決以被告確有駕駛動力交通工具吐氣所含酒精濃度達每
    公升零點二五毫克以上犯行，依刑法刑法第185 條之3 第1
    項第1 款之規定，判處被告有期徒刑3 月，如易科罰金，以
    新臺幣1,000 元折算1 日，經核無不當，應予維持。本院認
    定之事實、證據及理由，均與第一審判決所認定相同，均引
    用之（如附件起訴書、第一審刑事簡易判決書）。
二、上訴人即被告以原判決過重為由提起上訴。然有關於刑之量
    定，係實體法上賦予法院得為自由裁量之事項，苟已斟酌刑
    法第57條各款所列情狀，而未逾越法定刑度，或濫用其權限
    ，即不得任意指摘為違法（最高法院72年台上字第6696號、
    75年台上字第7033號判例參照），且在同一犯罪事實與情節
    ，如別無其他加重或減輕之原因，下級審法院量定之刑，亦
    無過重或失輕之不當情形，則上級審法院對下級審法院之職
    權行使，原則上應予尊重（最高法院85年台上字第2446號判
    決參照），查本件原判決量刑所依據之刑法第185 條之3 第
    1 項第1 款之駕駛動力交通工具吐氣所含酒精濃度達每公升
    零點二五毫克以上罪，其法定刑為2 年以下有期徒刑，得併
    科20萬元以下罰金，原判決審酌被告明知服用酒類，對意識
    能力具有不良影響，如酒後駕車，對一般往來之公眾及駕駛
    人自身皆具有高度危險性，詎漠視自身安危，並罔顧公眾安
    全，於服用酒類後其吐氣所含酒精濃度已高達每公升0.81毫
    克，逾法定吐氣所含酒精濃度每公升0.25毫克標準之情形下
    ，仍騎乘普通重型機車於道路，危害交通安全，兼衡其智識
    程度為國中畢業（見個人戶籍資料所載），自陳家庭經濟狀
    況為勉持、職業為工，及犯罪後坦承犯行等一切情狀，而為
    上開量刑，已就刑法第57條規定事項為審認，是原判決所為
    量刑尚屬妥適而無過重，經核原判決認事用法，尚無不合，
    量刑亦屬允當，被告上訴請求撤銷改判云云，為無理由，應
    予駁回。
據上論斷，應依刑事訴訟法第455 條之1 第1 項、第3 項、第36
8 條、第373 條，判決如主文。
本案經檢察官王江濱聲請簡易判決處刑、檢察官陳炎辰到庭執行
職務。
中    華    民    國   110    年   11     月   17      日
                  刑事第五庭    審判長法  官  胡堅勤
                                      法  官  王筱維
                                      法  官  賴昱志
以上正本證明與原本無異。
本件不得上訴。
                                      書記官   傅淑芳
中    華    民    國   110    年    11    月    17    日
附錄本案所犯法條全文
中華民國刑法第185條之3
駕駛動力交通工具而有下列情形之一者，處 2 年以下有期徒刑
，得併科 20 萬元以下罰金：
一、吐氣所含酒精濃度達每公升零點二五毫克或血液中酒精濃度
    達百分之零點零五以上。
二、有前款以外之其他情事足認服用酒類或其他相類之物，致不
    能安全駕駛。
三、服用毒品、麻醉藥品或其他相類之物，致不能安全駕駛。
因而致人於死者，處 3 年以上 10 年以下有期徒刑；致重傷者
，處 1 年以上 7 年以下有期徒刑。
曾犯本條或陸海空軍刑法第 54 條之罪，經有罪判決確定或經緩
起訴處分確定，於五年內再犯第 1 項之罪因而致人於死者，處
無期徒刑或 5 年以上有期徒刑；致重傷者，處 3 年以上 10 年
以下有期徒刑。
　
附件：
臺灣新北地方法院刑事簡易判決        110年度交簡字第486號
聲  請  人  臺灣新北地方檢察署檢察官
被      告  簡建宏
上列被告因公共危險案件，經檢察官聲請以簡易判決處刑（110
年度速偵字第415 號），本院判決如下：
    主  文
簡建宏駕駛動力交通工具，而有吐氣所含酒精濃度達每公升零點
貳伍毫克以上情形，累犯，處有期徒刑參月，如易科罰金，以新
臺幣壹仟元折算壹日。
    事實及理由
一、本案犯罪事實、證據及應適用法條，除下列事項應予補充更
    正外，其餘均引用如附件檢察官聲請簡易判決處刑書之記載
    ：
  ( 一)證 據欄補充「呼氣酒精測試器檢定合格證書、車號查詢
      機車車籍各1 份」。
  ( 二)應 適用法條欄累犯部分補充「被告雖構成累犯，然該構
      成累犯之犯罪事實，與本案犯罪事實，係屬不同種類之犯
      罪型態，縱被告於前開有期徒刑執行完畢後再犯本案，亦
      難認為被告所為本案犯行有何特別之惡性或對刑罰反應力
      薄弱之情形，本院認為於本罪之法定刑度範圍內，審酌犯
      罪情節、各項量刑事由後，已足以充分評價被告所應負擔
      之罪責，尚無加重法定本刑之必要，爰依司法院釋字第77
      5 號解釋意旨，裁量不予加重最低本刑」。
二、爰以行為人之責任為基礎，審酌被告明知服用酒類，對意識
    能力具有不良影響，如酒後駕車，對一般往來之公眾及駕駛
    人自身皆具有高度危險性，詎漠視自身安危，並罔顧公眾安
    全，於服用酒類後其吐氣所含酒精濃度已高達每公升0.81毫
    克，逾法定吐氣所含酒精濃度每公升0.25毫克標準之情形下
    ，仍騎乘普通重型機車於道路，危害交通安全，兼衡其智識
    程度為國中畢業（見個人戶籍資料所載），自陳家庭經濟狀
    況為勉持、職業為工，及犯罪後坦承犯行等一切情狀，量處
    如主文所示之刑，並諭知易科罰金之折算標準，以資懲儆。
三、依刑事訴訟法第449 條第1 項前段、第3 項、第454 條第2
    項，刑法第185 條之3 第1 項第1 款、第47條第1 項、第41
    條第1 項前段，刑法施行法第1 條之1 第1 項，逕以簡易判
    決處刑如主文。
四、如不服本判決，應於判決送達後20日內，向本庭提出上訴狀
    ，上訴於本院第二審合議庭（須附繕本）。
本案經檢察官王江濱聲請以簡易判決處刑。
中    華    民    國   110    年    4     月    23    日
                  刑事第二十七庭  法  官  陳明珠
上列正本證明與原本無異。
                                  書記官  林有象
中    華    民    國   110    年    4     月    26    日
 
附錄本案論罪科刑法條全文：
中華民國刑法第185條之3
駕駛動力交通工具而有下列情形之一者，處 2 年以下有期徒刑
，得併科 20 萬元以下罰金：
一、吐氣所含酒精濃度達每公升零點二五毫克或血液中酒精濃度
    達百分之零點零五以上。
二、有前款以外之其他情事足認服用酒類或其他相類之物，致不
    能安全駕駛。
三、服用毒品、麻醉藥品或其他相類之物，致不能安全駕駛。
因而致人於死者，處 3 年以上 10 年以下有期徒刑；致重傷者
，處 1 年以上 7 年以下有期徒刑。
曾犯本條或陸海空軍刑法第 54 條之罪，經有罪判決確定或經緩
起訴處分確定，於五年內再犯第 1 項之罪因而致人於死者，處
無期徒刑或 5 年以上有期徒刑；致重傷者，處 3 年以上 10 年
以下有期徒刑。
 
附件:
臺灣新北地方檢察署檢察官聲請簡易判決處刑書
                                    110年度速偵字第415號
    被      告  簡建宏  男  37歲（民國00年00月0日生）
                        籍設宜蘭縣○○鄉○○路00○0號
                            （宜蘭縣冬山戶政事務所）
                        國民身分證統一編號：Z000000000號
上列被告因公共危險案件，業經偵查終結，認為宜聲請逕以簡易
判決處刑，茲將犯罪事實及證據並所犯法條分敘如下：
        犯罪事實
一、簡建宏前因施用毒品案件，經臺灣士林地方法院以108 年度
    審易字第614 號判決判處有期徒刑8 月確定，於民國109 年
    5 月10日執行完畢。詎仍不知悔改，復於110 年3 月19日19
    時許起至同日22時許止，在新北市○○區0000000街
    00號附近飲酒，並於飲畢後，騎乘車牌號碼000-000 號普通
    重型機車上路。嗣於同日23時47許，行經新北市新莊區中正
    路與龍安路口時，為警攔查，經警於翌( 20) 日0 時12分許
    ，對其實施吐氣酒精濃度測試，測得其吐氣所含酒精濃度達
    每公升0.81毫克。
二、案經新北市政府警察局新莊分局報告偵辦。
        證據並所犯法條
一、上揭犯罪事實，業據被告簡建宏於警詢及偵查中坦承不諱，
    並有新莊分局酒精測定紀錄表、新北市政府警察局吐氣酒精
    濃度檢測程序暨拒測法律效果確認單及新北市政府警察局舉
    發違反道路交通管理事件通知單各1 份附卷可憑，足認被告
    之自白與事實相符，其犯嫌應堪認定。
二、核被告所為，係犯刑法第185 條之3 第1 項第1 款公共危險
    罪嫌。被告於有期徒刑執行完畢5 年以內，故意再犯本件有
    期徒刑以上之罪，為累犯，請參照大法官會議釋字第775 號
    解釋意旨，審酌是否依刑法累犯規定加重其刑。
三、依刑事訴訟法第451條第1項聲請逕以簡易判決處刑。
        此致
臺灣新北地方法院
中    華    民    國   110    年    3     月    29    日
                          檢  察  官 王江濱